臺灣高等法院臺中分院刑事判決
                                    109年度上訴字第899號
上  訴  人
即  被  告  曾俞維


選任辯護人  羅國斌  律師
上  訴  人
即  被  告  蘇維聖


上  一  人
選任辯護人  李進建  律師
上  訴  人
即  被  告  魏再寬



            羅介輿



            柯享利


            薛泳哲



            卓世偉



上  一  人
選任辯護人  李毅斐  律師
            柯秉志  律師（於民國110年3月11日解除委任）
上  訴  人
即  被  告  洪建民



上  一  人
指定辯護人  本院公設辯護人  陳秋靜
上  訴  人
即  被  告  陳志昌


上  一  人
選任辯護人  王捷拓  律師
            陳光龍  律師
上  訴  人
即  被  告  王瑞豐





上  一  人                    
選任辯護人  鄭弘明律師（法扶律師）
            陳柏宏律師（法扶律師）            
上列上訴人等因妨害自由案件，不服臺灣彰化地方法院106年度
訴字第1051號中華民國108年12月11日第一審判決（起訴案號：
臺灣彰化地方檢察署105年度偵字第11702號、106年度少連偵字
第4、31號），提起上訴，本院判決如下：
    主  文
原判決關於：（一）丑○○、申○○、丙○○、辛○○、陳志
  昌有罪及對丑○○、辛○○宣告之沒收部分；（二）午○○、未○○、
  己○○部分；（三）辰○○共同犯私行拘禁剝奪人之行動自由罪部
  分；（四）乙○○如其犯罪事實欄四所示共同犯私行拘禁剝奪人
  之行動自由罪及其沒收部分，均撤銷。
丑○○共同犯私行拘禁罪，累犯，處有期徒刑壹年貳月。
  扣案如附表一編號2至6所示之物均沒收之。
辰○○共同犯私行拘禁罪，處有期徒刑柒月。緩刑參年，並應
  接受受理執行之地方檢察署所舉辦之法治教育參場次，緩刑期
  間付保護管束。
丙○○共同犯私行拘禁罪，處有期徒刑柒月。
辛○○犯強制罪，累犯，處有期徒刑伍月，如易科罰金，以新
  臺幣壹仟元折算壹日；又共同犯私行拘禁罪，累犯，處有期徒
  刑壹年肆月。
癸○○共同犯私行拘禁罪，處有期徒刑壹年拾月。
乙○○共同犯私行拘禁罪，累犯，處有期徒刑拾月。
申○○、午○○、未○○、己○○，均無罪。
    犯罪事實
一、丑○○前曾於民國99年11月12日，因重利案件，由臺灣臺中地
    方法院以99年度簡字第765號判處有期徒刑2月（得易科罰金
    ）確定；又於100年7月11日，因重利之2罪案件，由臺灣臺
    中地方法院以100年度中簡字第1172 號各判處有期徒刑2月
    （均得易科罰金），應執行有期徒刑3月（得易科罰金）確
    定，上各罪刑嗣復由臺灣臺中地方法院以100年度聲字第290
    4號裁定應執行有期徒刑4月（得易科罰金）確定，並已於
　　100年11月21日易科罰金執行完畢。詎仍未知警惕，其於105
    年3、4月間，為透過子○○（已於案發後之108 年間死亡）取
    得大陸地區銀聯卡資料，以順遂詐欺機房詐騙工作，先在彰
    化縣伸港鄉大同六街附近，交付子○○新臺幣（下同）160萬
    元現金作為報酬，並提供彰化縣○○鄉○○○街000號供子○○居住
    。後因丑○○自行獲得大陸地區銀聯卡資料之管道，認子○○已
    無利用價值，為取回160萬元，遂與甲○○（另由檢察官通緝
    中）、真實姓名、年籍均不詳、綽號「阿南」之成年男子及
    其餘不詳姓名、年籍之成年男子等人，共同基於私行拘禁之
    犯意聯絡，於105年6月6日凌晨3、4時許，於子○○表示欲離
    開該處前往探視其在監之配偶吳○嫻時，丑○○即指示甲○○等
    人先以手銬銬住子○○雙手，以束帶綁住其雙腳，以黑色眼罩
    蒙住其雙眼或以毛巾蒙住其雙眼並纏繞膠帶，而禁止子○○離
    開，並自斯時起至105年6月15日上午10時許止，將子○○拘禁
    在上開處所，嗣並由甲○○及具私行拘禁犯意聯絡之丁○○等人
    負責輪流看管（丑○○於共同拘禁子○○期間，另指示「阿南」
    持電擊棒電擊子○○，其餘身分不詳男子持熱熔膠條、電風扇
    等物毆打子○○，使子○○受有頭頂部挫傷、臉左眉弓外側挫傷
    、舌左側潰傷、右下背瘀青、右臀部瘀青、左臀部瘀青、左
    肘擦傷、右肘擦傷、右腳脛前擦傷、左小腿瘀青、右上臂內
    側瘀青等傷害之被訴傷害部分，業由原審判決公訴不受理確
    定），以要求子○○交還160萬元。嗣於105年6月15日上午10
    時許，子○○利用當時看管之甲○○不在之機會乘機逃出，前往
    彰化縣警察局和美分局伸港分駐所報案求救，而經警於同日
    下午1時10分許，在上址扣得附表一（其中附表一編號2至6
    所示之物均為丑○○所有）等物。
二、辰○○前與林志芳於105年5月24日共同對庚○○重利放款6萬元
    ，約定每10日計息1次，每期支付利息12000元，須預扣第1
    期利息，實際僅交付4萬8000元，用以清償庚○○積欠林志芳
    之賭債（辰○○所為共同重利犯行，經原審判決並提起上訴後
    ，已於本院撤回此部分之上訴）。辰○○自105年6月2日下午3
    時起，開始以通訊軟體LINE催促庚○○還款，庚○○表示願於同
    年6月10日全部清償，辰○○表明屆期須償還10萬9600元，並
    相約於同年6月3日凌晨0時許在伸港鄉市區中油加油站協商
    ，庚○○屆時駕駛車號000-0000號小客車到場，辰○○則騎乘機
    車載少年周O○（真實姓名詳卷，88年3月間出生，於105年7
    月間死亡，案發時為14歲以上未滿18歲之具刑事責任能力之
    少年，惟無證據足認辰○○主觀上認知或可預見其為少年）前
    往，旋即再帶領庚○○至彰化縣○○鄉○○路00號由丙○○胞兄卓○
    文經營之燒烤店（店名「庄腳囝仔夯肉店」）。詎庚○○抵達
    後，辰○○見庚○○仍無法即時還款，遂與到場之同夥丙○○（無
    證據足認丙○○主觀上認知或可預見周O○為少年）、陳建昌（
    陳建昌所為共同私行拘禁犯行，已由原審判決確定）、周O○
    及其他身分不詳之成年男子若干人，共同基於私行拘禁之犯
    意聯絡，其等先將庚○○圍住，丙○○並向庚○○表示「今天不讓
    你走了，看你要叫誰來講，給你10分鐘打電話找人」等語，
    庚○○即於凌晨1時22分許，以門號0000000000號行動電話撥
    打110報案，表示遭人限制行動，辰○○、丙○○、周O○、陳建
    昌等人見狀，遂將庚○○押入車號000-0000號自小客車內，再
    以毛巾矇住庚○○雙眼，復以膠帶纏繞，以束帶綁住庚○○雙手
    ，將庚○○載往彰化縣○○鄉○○路○000○00號丙○○住處（有關丙○○、辰○○、周O○、陳建昌及其後到場而僅具有傷害犯意聯絡
    之周冠傑〈周冠傑所為共同傷害犯行，已由原審判決公訴不
    受理確定〉等人，由丙○○持球棒毆打庚○○，辰○○、周O○、陳
    建昌、周冠傑等人則以手腳毆踹，庚○○其後經釋放就醫後，
    經診斷出受有右側橈骨幹完全骨折、左側第5指掌關節脫臼
    等傷害，辰○○、丙○○此部分共同所為傷害犯行，已由原審另
    行判決公訴不受理確定），丙○○並牽引其飼養之母黑犬舔弄
    庚○○之生殖器。辰○○、丙○○等人其後再將庚○○押入車內，載
    往○○鄉○○村○○路00○0號乙○○之三合院住處拘禁。嗣於抵達該
    處後，丙○○即洽由具有共同私行拘禁犯意聯絡之乙○○（乙○○
    所為此部分共同私行拘禁犯行，由原審判決並提起上訴後，
    已於本院撤回此部分之上訴）及由辰○○負責看守庚○○。迨於
    6月3日上午8時許，庚○○乘辰○○、乙○○入睡之際逃離至附近
    民宅求救，然旋經辰○○、乙○○發現後，其等復承前共同私行
    拘禁之單一接續犯意聯絡，又將之抓回拘禁，並以毛巾纏繞
    膠帶之方式矇住庚○○雙眼，以束帶將庚○○之手腳綁住。於同
    年6月3日下午3時許，丙○○復前來與庚○○協商，庚○○同意將
    其車號000-0000號小客車留置，並簽署該車之讓渡證明及面
    額均6萬元之本票4張，作為3日後償還8萬元之擔保，於協商
    完成後，其等始釋放庚○○。嗣於6月6日晚間7時許，辰○○、
    丙○○、林志芳、陳建昌、周冠傑等人再前往伸港鄉新港國小
    ，向庚○○委託之親友收取8萬元現金，庚○○之債務至此方屬
    了結。
三、辛○○前曾於105年4月11日，因詐欺案件，由臺灣高等法院高
    雄分院以105年度原上訴字第5號判處有期徒刑3月（得易科
    罰金確定），並已於105年10月25日易科罰金執行完畢。詎
    仍未知警惕，其因戊○○於105年11月初某日，經友人介紹工
    作機會，於同年11月中旬某日，駕駛車號000-0000號休旅車
    ，前往臺中高鐵站搭載戊○○，而暫住○○○鄉○○路○000○00號丙○○住處，辛○○並要求戊○○交付身分證、健保卡等物，並告知
    工作內容係前往波蘭從事機房詐騙工作。於同年11月21日晚
    間6、7時許，辛○○又將戊○○載往彰化縣○○鄉○○村○○路00○0號
    乙○○（不知情）之三合院住處，詎辛○○於要求戊○○留置該處
    ，而經戊○○表達不願出國從事詐騙機房工作後，竟基於以脅
    迫使人行無義務之事之犯意，向戊○○表示：「叫你朋友拿10
    0萬元來就放你走」、「你還繼續在那裡白目，你想和後面
    那個房間的人一樣嗎？」等語，經戊○○進入辛○○所指之處所
    後，發現卯○○遭辛○○等人（詳如犯罪事實欄四所載）拘禁在
    內，僅著上衣，雙手、眼睛、臀部、腳底均有傷勢，雙手捆
    綁在鐵欄杆上，而以此脅迫方式，使戊○○不敢再表示欲離開
    而留在乙○○之三合院住處內（戊○○在上開屋內尚得以自由活
    動及使用手機），以此上開方式使戊○○行無義務之事。嗣於
    同年11月23日凌晨3時許，戊○○乘同住該處之辛○○等人入睡
    方自行離去。
四、緣癸○○於105年7月間指示辛○○、乙○○（前曾於104年5月26日
    ，因詐欺案件，由臺灣彰化地方法院以104年度簡字第164號
    判處有期徒3月〈得易科罰金〉確定，並已於104年9月15日易
    科罰金執行完畢）、卯○○前往西班牙從事電信機房詐騙，卯
    ○○於105年8月2日出境、同年10月22日返國，因卯○○將詐騙
    工作用之iPad平板手機（電腦）出售，致引起癸○○不滿，癸○○遂與辛○○、乙○○、寅○○（由原審通緝中）、甲○○（由檢察
    官通緝中）共同基於私行拘禁之犯意聯絡，於同年10月27日
    晚間，在彰化縣○○鄉○○路000巷00號「伸港茶行」，由癸○○
    指示辛○○、乙○○、寅○○將卯○○抓回拘禁，寅○○即於同年10月
    28日凌晨1、2時許，駕駛車號000-0000號休旅車搭載辛○○、
    乙○○、甲○○先行前往臺中市○○區○○路0段00巷00弄00號卯○○
    住處勘查，於同年10月28日中午12時許，寅○○再駕駛該車搭
    載辛○○、乙○○、甲○○前往卯○○住處，由辛○○、甲○○進入卯○○
    住處內將卯○○帶出，甲○○再以手銬銬住卯○○後推入車內，復
    以眼罩矇住卯○○雙眼，纏繞膠帶，再載往○○鄉○○村○○路00○0
    號乙○○之三合院住處廁所內，以繩索將卯○○手腳綑綁在鐵欄
    杆上而拘禁之，期間由辛○○、乙○○以熱熔膠條毆打蔡廷瑋，
    甲○○以電擊棒電擊卯○○大腿及生殖器，癸○○則曾以電話與卯
    ○○通話，詢問其心態及要回去當乖兒子、還是繼續留在詐欺
    機房工作，並表示將給予卯○○時間考慮等語，且共計3次親
    自前至上開拘禁卯○○之現場詢問卯○○之想法，其中癸○○第1
    次到場時，由寅○○指示乙○○將香點燃後交與癸○○，由甲○○壓
    住卯○○雙腳，癸○○再持香燒燙卯○○腳底，並向卯○○稱做錯事
    巴結一點，腳不要動、不要叫，如果不巴結就要其雙手等語
    ，癸○○第2次到場時，將電話交給卯○○與介紹卯○○去機房工
    作之不詳之人通話，癸○○要求卯○○詢問對方是否要保伊，如
    其願意出錢擔保卯○○，卯○○就不會被刴雙手，癸○○第3次到
    場則以腳踢卯○○2下後離去（卯○○其後經警方循線將其救出
    ，於送醫救治後，經診斷出四肢擦挫傷、臀部擦挫傷合併傷
    口感染、雙眼挫傷、左眼角膜水腫等傷害，其雙眼因遭眼罩
    及膠帶長期蒙住、纏繞過久及力道過大，致左眼僅見光感部
    分，於106年12月11日接受左眼眼角膜移植手術後，於107年
    10月25日，其左、右眼矯正後視力均已回復至0.5。癸○○、
    辛○○、乙○○等人所為共同傷害犯行，已由原審另行判決公訴
    不受理確定）。嗣於105年11月25日上午6時15分，警方循線
    持臺灣彰化地方法院搜索票進入該址搜索，當場查獲辛○○、
    乙○○、寅○○等人，並在廁所內救出遭拘禁、下半身裸體之卯
    ○○，並扣得如附表三編號37、39、40所示供其等共同拘禁卯
    ○○所用等物。
五、案經子○○、庚○○、卯○○訴由彰化縣警察局移送臺灣彰化地方
    檢察署檢察官偵查起訴。
    理  由
壹、本院審理範圍之說明：
　　原審就本案所有上訴人即被告（下稱被告）丑○○等人部分判
    決後，經提起上訴之全部被告丑○○等人就原判決關於其等有
    罪部分均提起上訴後，其後，被告辰○○就原判決關於如犯罪
    事實欄二中之重利部分撤回上訴（有其部分撤回上訴聲請書
    1份在卷可稽，見本院卷四第61頁），被告乙○○就原判決有
    關其犯罪事實欄二所示妨害自由部分撤回上訴（有其所提出
    「刑事上訴暨更正上訴理由狀」1份在卷可憑，見本院卷四
    第147至151頁），先予說明。
貳、有罪部分：
一、證據能力方面：
（一）被告丑○○及其辯護人於本院固爭執證人即被害人子○○警詢
      筆錄之證據能力；惟本判決以下並未引用證人即被害子○○
      警詢所述，作為認定被告成立犯罪不利事證，亦未引用證
      人即被害人子○○警詢筆錄作為認定被告丑○○成立犯罪之不
      利事證，故不予論述其證據能力。又被告癸○○及其辯護人
      於本院雖爭執證人即被害人卯○○及證人即同案被告乙○○2
      人之警詢筆錄之證據能力。惟證人即被害人卯○○於原審及
      本院審理中就主要待證事實之證述有不符之處，其先前於
      警詢中之陳述，距離案發時點較近，印象較為深刻，未受
      干擾，無面對其他被告之壓力，可據實陳述案發過程，具
      有較可信之特別情況，並為證明犯罪事實存否所必要，且
      證人即被害人卯○○及證人即同案被告乙○○2人於本院審理
      時具結後，均證述表示其等於警詢時之陳述均係出於自由
      意志所為而均實在等語（見本院卷三第180頁、第209頁）
      ，實已由證人即被害人卯○○及證人即同案被告乙○○2人於
      本院審理時當庭確認其等於警詢所述內容之任意及真實性
      ，而業屬其等於本院審理作證內容之一部分，是證人即被
      害人卯○○及證人即同案被告乙○○2人於警詢所為陳述，均
      具有證據能力。
（二）按刑事訴訟法第159條之5規定：「（第1項）被告以外之
      人於審判外之陳述，雖不符前4條之規定，而經當事人於
      審判程序同意作為證據，法院審酌該言詞陳述或書面陳述
      作成時之情況，認為適當者，亦得為證據。（第2項）當
      事人、代理人或辯護人於法院調查證據時，知有第159條
      第1項不得為證據之情形，而未於言詞辯論終結前聲明異
      議者，視為有前項之同意」，其立法意旨在於傳聞證據未
      經當事人之反對詰問予以核實，原則上先予排除，惟若當
      事人已放棄詰問或未聲明異議，基於證據資料愈豐富，愈
      有助於真實發現之理念，且強化言詞辯論原則，法院自可
      承認該傳聞證據例外擁有證據能力。經查，有關下述所引
      用其餘未符合刑事訴訟法第159條之1至第159條之4所示之
      證據，業據檢察官、被告丑○○、辰○○、丙○○、癸○○、乙○○
      等人及被告丑○○、丙○○、癸○○、乙○○等人之辯護人於本院
      明示同意作為證據調查（見本院卷二第13至14頁），且經
      本院於審理時當庭直接提示而為合法
　　　之調查，檢察官、被告丑○○、辰○○、丙○○、癸○○
　　　、乙○○等人，及被告丑○○、丙○○、癸○○、乙○○等人之辯護
      人均未於言詞辯論終結前聲明異議（見本院卷四第207至2
      57頁），被告辛○○於本院審理時經合法傳喚未到庭，亦未
      於本院審理辯論終結前，以書狀聲明異議，本院審酌前開
      證據作成或取得之狀況，並無非法或不當取證之情事，故
      認為適當而均得以作為證據，是前開證據依刑事訴訟法第
      159條之5之規定，均具有證據能力。
二、本院認定犯罪事實所憑之證據及理由：
(一)被告丑○○如犯罪事實欄一所示共同私行拘禁犯行部分：　訊
    據被告丑○○固坦認有上開如犯罪事實欄一所示對被害人子○○
    共同私行拘禁之犯行，然仍辯稱：伊坦承有共同私行拘禁子
    ○○，但與「詐欺機房」及銀聯卡資料均無關，而係伊發現子
    ○○吸毒及把向伊所借160萬元的錢拿去購毒及投資地下匯兌
    ，伊感覺被騙錢，才會對子○○私行拘禁，上開私行拘禁行為
    只有伊與甲○○2人共犯而已云云。惟查：
 1、被告丑○○雖否認伊於如犯罪事實欄一所示期間對被害人子○○
    犯共同私行拘禁犯行之動機及原因，係與伊於105年3、4月
    間，為透過被害人子○○取得大陸地區銀聯卡資料，以順遂機
    房詐騙工作，及其後因其自行獲得大陸地區銀聯卡資料之管
    道，認被害人子○○已無利用價值，為取回160萬元有關云云
    ，然查：
 (1)上揭被告丑○○之犯罪動機，已據證人即被害人子○○於偵訊時
    證稱：我的工作就是提供大陸人的銀聯卡個資給丑○○，我從
    中賺取介紹個資的佣金，但丑○○等人詐騙的過程我並沒有參
    與，他們的機房是設在印度，丑○○有叫我去印度的機房，可
    是我不要，後來我跟大陸的聯繫窗口的聯絡方式被丑○○發現
    ，丑○○應係認為他可以自己聯絡，不再需要我，認為我沒有
    利用價值，丑○○要我把我之前拿過的160萬元還給他，所以
    拘禁毆打我等語（見105年度他字卷第1392號卷一第119正、
    反面、卷二第1至2頁）。
 (2)證人即被害人子○○上開於偵訊所述之案發前因，已詳述其為
    被告丑○○工作之內容，且敘及被告丑○○由其提供銀聯卡之目
    的，即係為用於設在印度之詐欺機房，及其後被告丑○○向其
    索還160萬元，係因被告丑○○自己發現與大陸地區聯繫之窗
    口等情，證人即被害人子○○所為證述內容具體而詳實，且倘
    非果有其事，證人即被害人子○○當無自承上開非法之情而使
    自己觸犯刑責之理，足認證人即被害人子○○前開偵訊之證述
    ，係屬可信。
 (3)證人即被害人子○○於原審審理時雖翻異前詞而改稱：丑○○是
    因與我一起做生意，才會投資交付我160萬元，不是因為詐
    騙集團的事情云云（見原審卷二第299、304至305頁）。惟
    證人即被害人子○○前開於原審所稱被告丑○○交付其160萬元
    係因為投資一節，已與被告丑○○所辯此為伊借予被害人子○○
    之款項云云，二者已有不同，且被告丑○○係於原審審理調查
    證人即被害人子○○之前1日，就民事部分與被害人子○○達成
    和解，此據證人即被害人子○○於原審審理時證述在卷（見原
    審卷二第302頁），並有上開和解書影本1件（見原審卷二第
    327頁）在卷可參，足認證人即被害人子○○上開於原審審理
    所述而與被告丑○○辯解內容不符之詞，容係因已與被告丑○○
    和解後之迴護之詞，及思及自己亦涉及非法之利害關係所致
    ，非為可採。而證人丁○○於本院審理陳稱：伊曾聽聞被害人
    子○○被拘禁之原因好像是欠丑○○錢云云（見本院卷三第73頁
    ），既與證人即被害人子○○於原審所稱之投資亦不相合，且
    證人丁○○僅係聽自他人之轉述而以不確定之語氣推測，自非
    可為被告丑○○有利之事證。至被告丑○○及其辯護人於本院聲
    請調查之證人即同案被告申○○、午○○、未○○、己○○等人於本
    院審理時或稱其等未參與詐欺、或稱未與丑○○共同詐欺、或
    稱不知丑○○於案發時有無做何工作等語（見本院卷三第51、
    56、83、卷四第43頁），依其等證述內容，並未能作為釐清
    被告丑○○有無其所辯上開犯罪動機之事證，自均非可為被告
    丑○○上開所為辯解之佐證。依上所述，被告丑○○辯稱：伊私
    行拘禁子○○之原因及動機，非因其曾透過子○○取得大陸地區
    銀聯卡資料，以順遂機房詐騙工作，亦非因伊自行獲得大陸
    地區銀聯卡資料之管道，為取回交付子○○160萬元現金報酬
    云云，並無可採。
 2、被告丑○○雖否認丁○○為其所為如犯罪事實欄一所示共同對被
    害人子○○私行拘禁行為之共犯云云，證人丁○○於本院審理時
    亦否認有共同參與前開共同私行拘禁之行為云云（見本院卷
    三第58至75頁）。然被告丑○○於本院審理作證時已曾一度證
    稱：丁○○是共犯甲○○叫他去案發處所的（見本院卷四第52頁
    ），證人丁○○於本院審理時亦稱伊曾有3、4次買東西去案發
    地點，且當時只有被害人子○○1人在該處等語（見本院卷三
    第61頁），衡以被害人子○○當時既處於遭私行拘禁之狀態，
    則依證人丁○○前開證述，伊在該處時僅有其與被害人子○○，
    則堪認證人即被害人子○○於偵訊指證丁○○亦為看管伊之其中
    一人等語（見105年度他字第1392號卷四第276至277頁），
    且於原審審理時堅為否認共犯有申○○，並否認午○○等人有參
    與或看管或毆打行為（見原審卷二第296、297、305至306頁
    ），惟仍堅稱丁○○即為其先前所指綽號「摸仔」（臺語）之
    人，其於偵訊所述包含有數人共同對其實行拘禁之內容並未
    說謊（見原審卷二第297頁），尚均非虛妄而為可信，且丁○○所為共同私行拘禁犯行，已由原審判決確定。被告丑○○辯
    稱伊如犯罪事實欄一所示私行拘禁之共犯，僅有甲○○云云，
    非為可信。
 3、被告丑○○上訴意旨固曾辯稱：子○○陳稱有人以電風扇對伊毆
    打、用電擊棒電伊等情，惟警方於上開拘禁地點當場搜索並
    未扣得前開犯案工具，又子○○報警後經驗傷結果，均屬一般
    輕微之外傷，與吾人日常生活經驗之「虐打」不符，足見子
    ○○之陳述與事實不符云云。惟證人即被害人子○○於偵訊時明
    確指證之被告丑○○上揭傷害犯行（見105年度他字第1392號
    卷一第119頁），業因被告丑○○於第一審就民事部分與被害
    人子○○達成和解，並經子○○撤回告訴，有前開和解書及刑事
    撤回告訴狀各1份（見原審卷二第327、329頁）在卷可參，
    而由原審判決公訴不受理確定在案。被告丑○○以上開非屬上
    訴範圍之被訴傷害情節，而以未扣得該等工具，即認證人即
    被害人子○○指證其妨害自由部分之陳述非為可採，自非可信
    。
 4、至被告丑○○及其辯護人於本院原聲請調查之證人甲○○，因已
    於案發後死亡，有其個人基本資料查詢結果1紙（見本院卷
    四第157頁）在卷可稽，且據被告丑○○及其辯護人於本院審
    理時表明捨棄聲請調查（見本院卷四第213頁），併此說明
    。
 5、此外，復有被告丑○○等人供以對被害人子○○犯共同私行拘禁
    犯行所用之如附表一編號1至6所示等物扣案可佐（其中如附
    表一編號2至6所示之物，均為被告丑○○所有，此據被告丑○○
    於本院審理時供明，見本院卷四第235頁），本件事證明確
    ，被告丑○○前開共同私行拘犯行足可認定。
(二)被告辰○○、丙○○如犯罪事實欄二所示共同私行拘禁部分分：
    訊據被告辰○○、丙○○對於上開如犯罪事實欄二所示對被害人
    庚○○共同私行拘禁之犯行，均坦承不諱（見本院卷四第235
    至237頁），且查：
 1、被害人庚○○因積欠林志芳6萬元賭債，因而向被告辰○○借款
    後無法償還，而於105年6月3日凌晨0時許至下午3時間遭被
    告辰○○、丙○○、陳建昌、少年周Ｏ○等人私行拘禁之情，業經
    證人即被害人庚○○於警詢、偵訊及原審審理時證述明確，且
    被害人庚○○確有於105年6月3日凌晨1時22分許，以其門號00
    00000000號行動電話撥打警方110報案專線，表示：「我人
    在○○鄉○○路00號，有人不讓我走。」等語，亦經原審勘驗上
    開「110報案錄音」光碟檔案內容而製有勘驗結果在卷（見
    原審卷二第398頁），並有彰化縣警察局勤務指揮中心受理1
    10報案紀錄單可證（見105年度他字第1392號卷二第51頁）
    ，該紀錄單亦記載：「巡邏員警前往現場處理後回報：現場
    大門深鎖，無人應門，聯繫報案人電話未有人接聽，詢問附
    近商家無異狀，現場等待20分鐘，觀察屋內無聲響。」等語
    ，足認被害人庚○○確在抵達○○鄉○○路00號炭烤店後報案，之
    後手機即遭扣留，人遭帶走，並有原審勘驗卷附部分案發情
    節之錄影光碟之勘驗內容（見原審卷二第396頁）在卷可參
    ，足認被告辰○○、丙○○上開自白均與事實相符而為可信。
 2、被告辰○○、丙○○已坦認上開與陳建昌等人共犯私行拘禁之行
    為，雖陳建昌於原審否認參與上開共同私行拘禁之犯行，惟
    證人丁○○於原審審理時證稱：伊在○○鄉○○路碳烤店有看到辰
    ○○、陳建昌、周Ｏ○在跟庚○○講話，之後有點半拉、強迫庚○○
    上車，周Ｏ○、陳建昌在拉，但庚○○不想上車。到丙○○家後，
    庚○○也被拉下車，庚○○眼睛被蒙住、手被綁住，大家圍著他
    問事情後，就開始打他等語（見原審卷二第374至395頁），
    足認陳建昌確有共同參與上開拘禁之構成要件行為，自應負
    起共同正犯之責。
 3、此外，復有讓渡證書影本1份、本票影本2張及警方蒐證照片
    （見105年度他字第1392號卷一第60至66頁、第67、68頁）
    在卷可佐，本件事證明確，被告辰○○、丙○○前開犯行均足可
    認定。
(三)被告辛○○如犯罪事實欄三所示強制犯行部分：
　　被告辛○○於本院審理時經合法傳喚而未到庭，惟上開如犯罪
    事實欄三所示強制犯行，已據被告辛○○於原審審理時坦承不
    諱，復未據被告辛○○上訴理由爭執，並有證人即被害人戊○○
    、證人李泱徹、卓○文分別於警詢、偵訊時之證述、被害人
    戊○○與李泱徹相互聯繫之即時通訊軟體「微信」（WeChat）
    對話照片（見彰警刑字第1060019251號卷第413至417頁）在
    卷可稽，足認被告辛○○之自白與事實相符而為可信。而依證
    人即被害人戊○○於偵訊時證稱：辛○○將伊載往彰化縣○○鄉○○
    村○○路00○0號三合院，經伊表達不願出國從事詐騙機房工作
    後，辛○○表示「叫你朋友拿100萬元來就放你走」、「你還
    繼續在那裡白目，你想和後面那個房間的人一樣嗎？」等語
    ，經其進入辛○○所指之處所後，發現有一男子（即指如犯罪
    事實欄四所示被害人卯○○）遭拘禁在內，僅著上衣，雙手、
    眼睛、臀部、腳底均有傷勢，雙手捆綁在鐵欄杆上，伊雖不
    想，但辛○○態度強硬，後來伊係因趁其他人在睡覺時跑出來
    ，伊在上開留置於上揭三合院期間，在屋內可以自由活動，
    也可以持用手機對外通訊等語（見105年度他字第1392號卷
    二第192至193頁），堪認被告辛○○係以脅迫方式使被害人戊○○不敢再表示欲離開而留在該三合院內，而依其尚得以在屋
    內自由活動及持用手機對外通訊之情，堪認被告辛○○之行為
    尚未達於對戊○○私行拘禁之程度，而僅應構成強制之罪。依
    上所述，本件事證明確，被告辛○○前開強制犯行，足可認定
    。
(四)被告辛○○、癸○○、乙○○所為如犯罪事實欄四所示共同私行拘
    禁犯行部分：
　　被告辛○○於本院審理時經合法傳喚而未到庭，惟上開如犯罪
    事實欄四所示共同私行拘禁犯行，未據被告辛○○於其所提出
    之上訴理由爭執；被告乙○○於原審審理及本院準備程序均坦
    承有此部分與被告癸○○等人共同對被害人卯○○犯私行拘禁之
    犯行，然於本院最後1次審理即110年3月11日審理時突然改
    稱：伊不認識癸○○，癸○○也沒有到過卯○○被拘禁的地方，當
    初是辛○○指示伊做犯罪事實欄四所示行為，也是辛○○叫伊指
    證癸○○云云；質之被告癸○○矢口否認有何上揭共同私行拘禁
    犯行，被告癸○○之辯解、上訴理由及其辯護人之辯護意旨略
    以：1、癸○○完全不認識卯○○、乙○○，更未指示辛○○、乙○○
    、甲○○、寅○○等人共同妨害卯○○的自由。原判決認係由癸○○
    持香燒燙卯○○之腳底，惟卯○○初始於105年11月25日警詢及
    偵訊時均未曾提及癸○○，且稱遭拘禁現場只有辛○○、乙○○、
    甲○○，寅○○則偶爾在場，係綽號大枯仔即甲○○以香點燃後燙
    其腳底，原判決對此有利癸○○之部分，未予論述說明，有所
    未合。2、卯○○雖於105年11月30日偵訊時陳稱其被拘禁期間
    ，眼罩被打開後，寅○○有拿電話給伊聽，問伊當時的心態，
    是要繼續留在機房工作，還是要回去當乖兒子，癸○○說可以
    給他一天間時考慮，癸○○在電話中詢問伊是否會餓，叫伊把
    電話拿給寅○○，癸○○交代寅○○買東西給伊吃等語，然觀諸筆
    錄之記載，卯○○是在經檢察官提示乙○○警詢筆錄後，始順應
    檢察官之訊問與乙○○警詢筆錄供述內容附和提到癸○○，但也
    未曾指出癸○○於該段期間曾到過現場，且依舊堅稱拿焚香燒
    燙其腳底是甲○○。3、卯○○於105年12月8日偵訊時固指稱癸○○第1次來時有拿香燙伊腳底，並要伊做錯事巴結一點，腳不
    要動、不要叫，如果不巴結就要其雙手，癸○○第2次來時，
    有拿電話給伊聽，當時與伊通話之人就是最初介紹伊去機房
    工作之人，如該人願擔保伊，伊就不會被刴雙手，第3次則
    不太有印象等語，然此非惟與其自己先行所為指述大相逕庭
    ，且係由檢察官先提示乙○○105年12月1日偵訊筆錄，指出彼
    此供述差異後，卯○○方更易前詞，此是否訊問人有刻意提供
    他人筆錄誘導卯○○指述之嫌，不無可疑，且卯○○該次與對伊
    實行強押行為之乙○○一同偵訊，則卯○○是否猶對身旁之乙○○
    感到畏怖，始附和乙○○之說詞，不無可能，又卯○○於原審已
    澄清伊與癸○○並不熟識，先前係聽聞乙○○之供述才附和上指
    陳，自不能認卯○○上開偵訊指述為真。4、乙○○雖於警詢、
    偵查及原審均指證係癸○○指示寅○○等人去押卯○○，癸○○曾到
    現場3次等情，惟乙○○於105年11月25日警詢時即經警方告以
    組織犯罪防制條例等減輕及免除其刑之規定，故其已有為圖
    邀輕典而為不實供述之高度可能而堪存疑，此由癸○○其餘所
    涉罪嫌由臺灣彰化地方檢察署以105年度偵字第11702號等案
    件為不起訴處分可明，且乙○○於警詢時未提及癸○○有以香燒
    腳卯○○腳底之事，猶避談自己有共同前往卯○○住處押回拘禁
    之事實；況乙○○原於偵查中遭羈押處分，其於105年12月8日
    與卯○○同時接受偵訊並對癸○○為不利供證，且加碼指稱癸○○
    最後1次到場有以腳踢卯○○後，檢察官即行釋放乙○○，並於1
    06年1月24日傳喚乙○○、且當庭允諾同意適用證人保護法第1
    4條第1項之規定，乙○○所述憑信性即為有疑。5、又依乙○○
    之前後指述內容，其對於卯○○究係因與癸○○之金錢債務糾紛
    、抑或係於私下販售詐欺機房之工作用手機及平版電腦，卯
    ○○除遭人以香燒燙腳底外，是否另有遭到以熱熔膠棒擊打，
    卯○○於遭焚香燒燙腳部時，究係由另一人幫忙踩住其腳、或
    由甲○○幫忙壓住卯○○的腳，乙○○所述亦與卯○○之陳述有所歧
    異，且與寅○○、辛○○均未指證癸○○有所不符，依據卷內相關
    鑑定報告亦未顯示癸○○曾搭車前至卯○○遭拘禁現場，本件既
    無證據足認癸○○有犯意之聯絡，自不能證明癸○○犯罪等語。
    惟查：
 1、上揭如犯罪事實欄四所示被告辛○○、癸○○、乙○○等人共同對
    被害人卯○○私行拘禁之事實，已據證人即被害人卯○○分別於
    警詢、偵訊（見彰警刑字第1060019251號卷第450至453頁、
    105年度他字第1392號卷二第90至91頁、第207至211頁、卷
    四第265至266頁）、證人即同案被告乙○○於警詢、偵訊、原
    審及本院審理時（見彰警刑字第1060019251號卷第95至107
    頁、105年度他字第1392號卷二第207至211頁、第207至216
    頁、第220至221頁、卷四第271至273頁、原審卷三第185至1
    94頁、本院卷三第190至212頁）證述綦詳，且有警方發現被
    害人卯○○時之現場照片、彰化基督教醫院診斷證明書、受傷
    照片、戊○○與李泱徹相互聯繫之微信對話照片、急診病歷、
    驗傷照片、彰化基督教醫院105年12月13日函文（見105年度
    他字第1392號卷二第130至135頁、卷四第215至222、230頁
    、彰警刑字第1060019251號卷第454至458、415至417頁）在
    卷可稽，被告辛○○上訴未爭執此部分犯罪事實，被告乙○○則
    於本院準備程序表明認罪（見本院卷二第13頁），被告辛○○
    、乙○○如犯罪事實欄四所示共同私行拘禁犯行，足可認定（
    至被告乙○○於本院最後1次翻異之詞，並非可採，詳如後述
    ）。
 2、被告癸○○雖否認指使被告辛○○、乙○○及在逃之寅○○、甲○○押
    走證人卯○○，並抓回拘禁云云，被告乙○○本院最後1次審理
    時亦改稱：被告癸○○未參與上開私行拘禁行為，而係被告辛○○一手策畫，伊係依辛○○之意而不實指證被告癸○○云云。惟
    查：
 (1)證人即被害人卯○○於警詢、偵訊時明確證稱①我於105年7、8
    月間從事詐騙工作，負責打電話假冒大陸公務人員、檢察官
    跟法官向大陸民眾詐騙，辛○○於105年10月22日在西班牙將
    工作用iPad平板手機交給我，我回國後以9000元變賣，遂於
    105年10月28日中午12時許，在臺中市○○區○○路0段00巷00弄
    00號住處，遭辛○○、乙○○、寅○○、綽號「大胖」之甲○○強行
    押走，甲○○將我戴上眼罩及上手銬，坐上寅○○的黑色休旅車
    ，並綑綁拘禁在○○鄉○○村○○路00○0號乙○○住處，遭到辛○○、
    乙○○及甲○○以熱熔膠條毆打大腿、雙腳腳背及腳底，甲○○還
    拿電擊棒電擊我的大腿及生殖器，以香燙腳底，其間係由乙○○、辛○○輪流看管我，這段期間都關在廁所內。②他們用眼
    罩蒙住我的眼睛，再用膠帶纏住眼罩，我聽聲音可以分辨出
    誰對我做傷害的舉動。我認得癸○○的聲音，我被拘禁那段時
    間，我的眼罩被打開，寅○○有拿電話給我聽，電話中那端的
    聲音就是癸○○，癸○○問我會不會餓、現在的心態、要回去當
    乖兒子還是繼續留在詐欺機房工作，癸○○說給我一天的時間
    考慮，叫我把電話拿給寅○○聽，交代寅○○買東西給我吃。③
    我被燙腳底的時候，有人踩住我的腳，癸○○有拿香燙我腳底
    ，這是癸○○來的第1次，我知道是癸○○，因為癸○○有跟我說
    「做錯事巴結一點，腳不要動、不要叫，如果不巴結就要我
    的雙手」。後來第2次癸○○來的時候，有拿電話給我聽，跟
    我通話的人就是最初介紹我去機房工作的人，癸○○叫我問那
    個人要不要保我，如果他願意保我，我就不會被剁雙手。第
    三次癸○○來我不太有印象等語。
 (2)證人即同案被告乙○○業於警詢、偵訊時鉅細靡遺供出被告癸○○在背後主導之過程而證稱①我於103年11、12月間加入「伸
    港茶行」，「董仔」是癸○○，癸○○都會先交待寅○○率領我及
    其他小弟去顧賭場、擄人、押人、打人及看守。105年7月21
    日，癸○○叫我去西班牙巴塞隆納做機房詐騙，機房是癸○○跟
    他臺中朋友一起做的，詐騙對象是中國大陸地區人民，機房
    分一、二、三線，我是一線，卯○○、辛○○是二線，我做到10
    5年10月22日回國。②癸○○是伸港茶行的老大、老闆，負責指
    揮伸港茶行組織內成員從事詐欺、擄人、毆打、拘禁，丙○○
    是伸港茶行幹部，丁○○、辰○○、未○○是伸港茶行成員。甲○○
    都聽寅○○的指示在做犯罪的事，從事擄人、毆打、拘禁行為
    。丑○○是伸港茶行成員，擔任詐欺犯罪行為，負責國外詐欺
    機房。寅○○是伸港茶行成員，是直接聽命於癸○○的小弟。辛○○是伸港茶行成員，負責吸收新成員前往國外做機房詐欺，
    也負責擄人、毆打、拘禁。陳建昌不算是伸港茶行成員，但
    他跟我們組織有往來。③卯○○被抓前即105年10月27日晚上，
    當時我在○○鄉○○路000巷00號伸港茶行招待所，癸○○當場交
    代寅○○去抓卯○○，辛○○也在場，同年10月28日凌晨1、2時許
    ，寅○○開車號000-0000黑色馬自達休旅車載我、辛○○、甲○○
    去龍井卯○○住處勘查地形，同日中午，寅○○帶辛○○、甲○○、
    我去龍井抓到卯○○，甲○○把卯○○上手銬，把眼罩套在卯○○頭
    上，並纏上膠帶，我在旁邊扶著卯○○頭上的眼罩，之後帶來
    我○○鄉○○村○○路00○0號廁所拘禁。④卯○○被拘禁期間，辛○○
    、甲○○、癸○○及我有毆打他，辛○○用熱融膠條打卯○○，用腳
    踹卯○○，癸○○以拜拜用粗香燙卯○○腳底，腳踹卯○○，甲○○幫
    忙壓住卯○○的腳。甲○○用熱融膠條打卯○○、電擊棒電擊卯○○
    的腳，我用細棍子打卯○○腳底。看管卯○○的人是我、甲○○、
    辛○○。⑤卯○○被拘禁期間，癸○○來過3次，都是寅○○開000-00
    00號車去載來的，癸○○、寅○○與甲○○再進去廁所凌虐、毆打
    卯○○，癸○○每次來我都有在場。癸○○每次來都會進去廁所內
    跟卯○○講話，問現在的心態、心理跟想法，要求卯○○繼續在
    伸港茶行內從事詐欺機房工作。第1次癸○○來的時候，是甲○○壓住卯○○的腳，癸○○拿香燙卯○○腳底，第2次癸○○來時，把
    手機撥通後丟在卯○○大腿上，因卯○○手被反綁，無法講電話
    ，所以我把電話拿起來讓卯○○聽。第3次癸○○喝醉酒跟他女
    友一起來，踢卯○○2下就走。⑥卯○○眼睛受傷應該是矇眼造成
    ，因為卯○○被矇眼的時間應該有半個月，可能細菌感染受傷
    。⑦警方搜索查扣的銀聯卡499張是丑○○的朋友拿來給丑○○，
    再給車手提領現款用的，護照7本是我們個人所有，準備近
    期內要出境擔任機房詐欺工作，這些護照都是拿來要交給辛○○的。筆記型電腦是準備要帶出境做機房用的等語。
 (3)上揭證人即被害人卯○○及證人即同案被告乙○○2人所為證詞
    ，其等就被害人卯○○如何遭受拘禁、毆打、凌虐之重要基本
    事實過程，所述內容均互為符合，均足採信。雖其2人就部
    分細節所述稍有出入，然均提及被告癸○○於第1次到場時有
    持香燒燙被害人卯○○腳底，第2次來時有交付手機與當初介
    紹被害人卯○○加入癸○○集團者通話，證人即被害人卯○○雖係
    於偵查中經檢察官訊問而與證人即同案被告乙○○對質時，始
    供出被告癸○○有至現場之情（見105年他字第1392號卷二第2
    08頁反面），惟依證人即被害人卯○○陳述內容，反較諸證人
    即同案被告乙○○概括陳明癸○○有來3次之情節，較為詳細，
    兩人說法雖粗細有別，但過程並未抵觸、矛盾。又證人即同
    案被告乙○○於偵查中雖曾獲檢察官同意適用證人保護法第14
    條第1項之規定，惟其於警詢、偵訊所述，與其後於原審及
    本院審理證述之被告癸○○確為共同私行拘禁被害人卯○○之主
    謀之基本重要事實均屬一致，且證人即同案被告乙○○之年紀
    尚輕，僅屬小弟角色，既已勇於指證被告癸○○係「伸港茶行
    」組織之幕後首腦，並主導拘禁被害人卯○○，可謂甘冒性命
    、人身安全之重大風險，故實無誣陷之動機，其和盤托出全
    部實情，且證人即同案被告乙○○除就上開與被害人卯○○有關
    之情節明確指證外，就犯罪事實一至三其他被害人子○○、庚○○、戊○○之被害情節亦就其所知而為陳述，與各該被害人最
    初於警詢、偵訊證述之過程相符，足認證人即同案被告乙○○
    係因身為被告癸○○以伸港茶行為據點之成員之一，方能詳知
    內情，其證述情節可信度高，且亦不因證人即同案被告乙○○
    於偵訊指證被告癸○○其餘與本案無關之所涉罪嫌，另由檢察
    官為不起訴處分，而影響其上開就本案所述基本重要事實內
    容之可信性。被告癸○○就證人即被害人卯○○及證人即同案被
    告乙○○於105年12月8日偵訊時指證被告癸○○有親自至案發現
    場之情形，誤認係檢察官刻意提供筆錄誘導，且以一己主觀
    猜測之詞而認證人即被害人卯○○恐因對身旁之證人即同案被
    告乙○○感到畏怖，始附和證人即同案被告乙○○之說詞云云，
    非可憑採。參以證人即同案被告乙○○由原審判決後，經由原
    判決內容已可知其未可依證人保護法等相關規定減輕或免刑
    後，仍於本院表明認罪，及於本院審理時作證確認其先前警
    詢、偵訊所述均實在，且仍指證癸○○，並堅稱伊確未誣陷癸○○等語（見本院卷三第209頁），足認被告癸○○另以：乙○○
    於警詢時未提及癸○○有以香燒燙卯○○腳底之事，猶避談自己
    有共同前往卯○○住處押回拘禁之事實，且於警詢、偵訊時分
    別經告以得依組織犯罪防制條例或證人保護法減輕或免除其
    刑，復於偵訊時經羈押並指證其犯行後遭釋放，故其已有為
    圖邀輕典而為不實供述之高度可能，且伊其餘所涉罪嫌已由
    檢察官為不起訴之處分等語，質疑證人即同案被告乙○○證述
    內容之可信性，均無可採。
 (4)而就證人即被害人卯○○及證人即同案被告乙○○就案發細節稍
    有未一之處，本院認證人即被害人卯○○為被害當事人，則有
    關本案其遭私行拘禁之原因，應以證人即被害人卯○○於警詢
    、偵訊所述較為可信；至其餘被害人卯○○於拘禁期間之相關
    共犯所為行為之細節，則因被害人卯○○或因遭矇眼、或因遭
    毆打而致影響其對於細部內容之記憶，故應以證人即同案被
    告乙○○於警詢、偵訊之指證較為可信。被告乙○○於本院審理
    時並稱：有關其於本院作證所述細節與其先前所述不同部分
    ，應以其之前記憶較為深刻所述正確等語（見本院卷三第20
    9頁）。被告癸○○執前詞以證人即被害人卯○○及證人即同案
    被告乙○○2人所述細部內容微有出入，即認其等所述全盤均
    無可採，非為可信。
 (5)又一般被害人就其被害情節，或因甫獲救而驚魂未定，或因
    未敢真實指證主謀，乃陸續於其後吐露實情，並不能因此認
    為被害人之指證有所矛盾而有瑕疵，是縱證人即被害人卯○○
    初始於警詢及偵訊時就相關案發過程未曾提及被告癸○○，亦
    非可認其陳述有所不一，被告癸○○以被害人卯○○於案發初始
    未指證其犯案云云，亦非可為被告癸○○有利之認定。
 (6)證人即卯○○於105年11月30日偵訊時明確證稱：其被拘禁期
    間，眼罩被打開後，寅○○有拿電話給伊聽，問伊當時的心態
    ，是要繼續留在機房工作，還是要回去當乖兒子，癸○○說可
    以給他一天時間考慮，癸○○在電話中詢問伊是否會餓，叫伊
    把電話拿給寅○○，癸○○交代寅○○買東西給伊吃等語（見105
    年他字第1392號卷四第266頁），因證人即同案被告乙○○未
    曾證述上情，自難認證人即被害人卯○○此部分證詞係因檢察
    官提示證人即同案被告乙○○之說詞後而遭誘導。被告癸○○辯
    稱：卯○○是在經檢察官提示乙○○警詢筆錄後，始順應檢察官
    之訊問誘導及附和乙○○警詢筆錄供述內容始提到癸○○云云，
    非為可採。而因被害人卯○○遭拘禁期間係由被告辛○○、乙○○
    及甲○○等人輪流看管，被告乙○○未必每一時刻均在場，自不
    能因證人即同案被告乙○○未指證上情，即認證人即被害人卯
    ○○此部分具體詳細之證述，非為可信；況依證人即同案被告
    乙○○於偵訊時證稱：癸○○確實有去拘禁被害人卯○○之處所3
    次，至於寅○○有拿電話給卯○○聽這段，我不清楚等語（見10
    5年他字第1392號卷四第272頁），適足以認定證人即同案被
    告乙○○並未刻意故為誣陷被告癸○○於罪，且其指陳被告癸○○
    有至被害人卯○○被拘禁處所3次等語，更屬可信。
 (7)證人卯○○於原審審理中，就被告癸○○是否有來彰化縣○○鄉○○
    村○○路00○0號被告乙○○住處，以香燒燙腳底或詢問心境一節
    ，固翻異其詞而稱：伊眼睛被矇住不清楚、是聽乙○○講的，
    檢察官及警察有提示乙○○筆錄，伊才跟著乙○○講，伊沒有辦
    法辨識癸○○的聲音、不知道有無跟癸○○通過電話，也不知道
    癸○○有沒有來拘禁處云云，而與其上揭警詢、偵訊證述不同
    ，惟卻仍明確指證被告辛○○、乙○○、「大胖」甲○○對其拘禁
    、虐打，唯獨被問及被告癸○○是否涉案部分，即支吾其詞，
    推說不清楚、聽乙○○講的云云，顯然選擇性迴避，意在迴護
    被告癸○○，自不足採信，當以其警詢、偵訊之證述為可採。
    又證人即被害人卯○○於本院審理時雖稱：伊不認識癸○○，沒
    有與癸○○談過話，伊是聽乙○○說才跟著說癸○○的云云，惟證
    人即被害人卯○○於本院審理時改為否認伊被拘禁期間曾以電
    話通話之對象為癸○○，然卻先稱係一個其熟悉的人後，又改
    稱伊只知此人之綽號（見本院卷三第176頁），已有顯然之
    矛盾；又證人即被害人卯○○於偵訊時證稱其於遭拘禁期間，
    寅○○曾持電話由伊與被告癸○○通話一情，證人即同案被告乙○○並未證述過此情（已如前述），顯然證人即被害人卯○○於
    原審及本院審理時均推稱伊於偵查中指證被告癸○○，均係聽
    被告乙○○所述、或由檢察官提示被告乙○○筆錄而被誘導云云
    ，均無可採，又證人即被害人卯○○於本院審理時仍同為確認
    伊於警詢、偵訊之證述均屬實在（見本院卷三第180頁），
    足認證人即被害人卯○○於本院審理反於其先前所為之證詞，
    容均屬事後迴護被告癸○○之詞，非為可採。
 (8)而證人壬○○於本院審理時，依被告癸○○及其辯護人之聲請到
    庭作證，雖陳稱伸港茶行之負責人為伊，非被告癸○○，癸○○
    為伊友人，久久才來1次，伊對被害人卯○○沒有印象云云（
    見本院卷三第156至168頁），而與證人即同案被告乙○○指證
    被告癸○○係以伸港茶行為據點而指示犯罪之情，有所不同。
    然衡以證人壬○○於本院審理就其經營伸港茶行之方式，係伊
    白天外出上班工作，白天茶行店內沒有人，如有人要買茶葉
    ，再打電話給伊，伊於下班後才回去伸港茶行等語（見本院
    卷三第163頁），實難認屬正常經營方式，而與一般經驗法
    則有違，非可憑信，自應以證人即同案被告乙○○所述被告癸○○與伸港茶行之關係為可信。
 (9)至證人即同案被告辛○○、證人寅○○等人分別於警詢、偵訊時
    均未指述本案係依被告癸○○指示所為，然證人即同案被告乙○○既已證述被告辛○○、寅○○等人都是被告癸○○伸港茶行旗下
    人員，而聽命於被告癸○○，則其等未為被告癸○○不利之指證
    ，尚可理解，自非可置證人即被害人卯○○及證人即同案被告
    乙○○前揭分別於警詢、偵訊，及證人即同案被告乙○○於原審
    及本院審理之詳實證述於不顧，單以證人即同案被告辛○○、
    證人寅○○未指陳對被告陳建昌不利之內容，即逕認被告癸○○
    非為本案之主謀共犯。
(10)而證人即同案被告乙○○於本院審理指證被告癸○○後，於本院
    110年3月11日最後1次審理前之110年3月5日，雖書具「刑事
    陳述狀」向本院提出而載稱：如犯罪事實欄四之主謀非癸○○
    ，是辛○○一手策畫，當初是辛○○叫伊指證癸○○，卯○○也是聽
    伊所述才跟著說，請還癸○○清白云云（見本院卷四第183至1
    87頁），惟證人即同案被告辛○○自警詢時起迄原審審理時止
    ，未曾為不利於被告癸○○之指述，被告乙○○前開書狀載稱伊
    係因辛○○叫伊指證癸○○，才不實指述癸○○為主謀云云，已與
    卷內事證不符而非可信，且證人即被害人卯○○於偵訊時關於
    被告癸○○於其拘禁期間有與其在電話中通話之內容及情節，
    係證人即被害人卯○○自行向檢察官陳述，證人同案被告乙○○
    於偵訊時甚且表示伊未見聞而不知此部分之過程，均已如前
    述，從而，被告乙○○前開書狀所稱：卯○○是聽伊所述才跟著
    指證癸○○云云，亦無可信。被告乙○○上開「刑事陳述狀」所
    載內容，容為事後恐遭被告癸○○報復之迴護之詞，自非可採
    。
(11)被告癸○○固又辯稱：依卷附之DNA、指紋及掌紋鑑定報告，
    均未顯示被告癸○○有到卯○○被拘禁之現場云云，然警方送驗
    之生物跡證係在現場局部採集，生物跡證雖未檢出被告癸○○
    之DNA、指紋及掌紋，但不能因此反證被告癸○○即未到場，
    故被告癸○○此一辯解，與論理及邏輯有違，並無理由。又被
    告癸○○雖又提出其自行洽由李錦明儀測服務有限公司施測之
    測謊鑑定書（見本院卷二第41頁），主張其對於有沒有拿點
    燃的香去燙被害人卯○○的腳及有無在廁所內拿點燃的香燙被
    害人卯○○的腳底之問題，均回答沒有，並未有不實反應等語
    ，並請求本院再安排對其施以測謊之鑑定。惟按可能影響測
    謊結果之各種因素眾多，且測謊僅得作為審判之參考，而不
    得採為唯一或絕對之證據，本院認依上所述各項事證及說明
    ，已足認定被告癸○○有前開共同私行拘禁之犯行，故認尚難
    單以被告癸○○自行循求民間單位所為之測謊結果，而為被告
    癸○○有利之認定，且亦認無再對被告癸○○施以測謊之必要，
    併此陳明。
(12)被告癸○○及其辯護人於本院聲請調查之證人即同案被告辛○○
    、證人甲○○、寅○○等人，其中證人即同案被告辛○○、寅○○均
    因另案通緝中，證人甲○○則已於案發後死亡，有臺灣高等法
    院被告全國通緝紀錄表2份及個人基本資料查詢結果1件（見
    本院卷四第157、159、161頁）在卷可稽，而均無法調查，
    並據被告癸○○之辯護人於本院審理時表明捨棄聲請調查證人
    甲○○（見本院卷四第213至214頁），附此說明。
 3、檢察官起訴意旨雖以：被告癸○○、辛○○、乙○○私行拘禁、虐
    打被害人卯○○，致其受有四肢擦挫傷、臀部擦挫傷合併傷口
    感染、雙眼挫傷、左眼角膜水腫等傷害，而其雙眼因遭眼罩
    及膠帶長期蒙住、纏繞過久及力道過大，嗣經診斷為左眼失
    明，已達重傷害程度，因認被告癸○○、辛○○、乙○○所為應成
    立刑法第302條第2項後段之剝奪行動自由致重傷害罪。然查
    ：證人即被害人卯○○於105年11月25日為警救出，經治療後
    ，其右眼矯正後最佳視力僅存0.4，左眼可見光感，為失明
    狀態，固有彰化基督教醫院函文（見105年度他字第1392號
    卷四第230頁）在卷可稽，且其於106年8月14日之右眼未矯
    正視力為0.5，左眼僅見指數（即手指頭數目），因視力為0
    .2以下時，無法以視力表檢測視力，僅能判別眼前手指頭數
    目，已達法定殘廢等級，建議行移植眼角膜，或可改善視力
    ，有同院107年4月30日、8月20日鑑定報告書（見原審卷二
    第21、29頁）在卷可參。惟被害人卯○○於106年12月11日，
    已在臺中榮民總醫院接受左眼眼角膜移植手術，有該院108
    年9月25日中榮醫企字第1084202998號函（見原審卷三第45
    頁）可明，嗣於107年10月25日在中國醫藥大學附設醫院就
    診時，經測得左、右眼最佳矯正視力均為0.5，有該院108年
    9月24日院醫事字第1081114137號函（見原審卷三第41頁）
    可證，且其於108年11月11日原審審理作證時，經檢察官及
    原審辯護人詰問、提示筆錄內容時，可明確裸視判讀投影出
    來之字句（其座位距螢幕約2至3公尺），並可當庭唸出筆錄
    文字內容等語（見原審卷第348至349頁），足認被害人卯○○
    雙眼所受受傷已獲相當治癒，並未毀敗或仍為嚴重減損之程
    度。從而，被害人卯○○所受傷害之程度，既已回復成普通傷
    害，而非重傷害，故被告癸○○、辛○○、乙○○之犯行自不能依
    刑法第302條第2項後段之剝奪行動自由致重傷害罪論處。 
 4、此外，復有如附表三編號37、39、40所示供被告辛○○、癸○○
    、乙○○共同對被害人卯○○犯私行拘禁所用之物扣案可佐，本
    件事證明確，被告辛○○、癸○○、乙○○如犯罪事實欄四所示共
    同私行拘禁犯行均足可認定。
三、法律適用方面：
（一）被告丑○○如犯罪事實欄一、被告辰○○、丙○○如犯罪事實欄
      二、被告辛○○如犯罪事實欄三、被告辛○○、癸○○、乙○○如
      犯罪事實欄四所示行為後，刑法第302條第1項、同法第30
      4條第1項等規定，業於108年12月25日由總統以華總一義
      字第10800140641號令修正公布，並自同年月27日起生效
      施行，此次就上開刑法第302條第1項之修正，僅係將刑法
      施行法第1條之1第2項前段之法定罰金刑數額提高為30倍
      之部分，經調整換算後予以明定，因修正前、後之條文內
      容，實質上並未有所不同，依法自均無庸為新舊法之比較
      適用，而應依一般法律適用原則，逕依修正後即現行刑法
      第302條第1項（指如犯罪事實欄一、二、四部分）、第30
      4條第1項（指如犯罪事實欄三部分）之規定處斷。
（二）又按刑法第302條第1項所稱其他非法方法，剝奪人之行動
      自由，係對於同條項私行拘禁之補充規定，倘若行為人將
      人私行拘禁，則同條項既有明文，按之主要規定優於補充
      規定原則，自不應宣告補充規定之罪名（最高法院77年度
      台上字第599號、79年度台上字第2633號刑事判決意旨參
      照）；復按刑法第302條第1項所謂以非法方法剝奪人之行
      動自由，係指私禁以外之非法方法，妨害其自由行動而言
      。若將被害人拘禁於一定處所，繼續較長久之時間，而剝
      奪其行動自由，仍屬私禁行為（最高法院21年上字第1834
      號刑事判決參照）；再按刑法第302條第1項之妨害自由罪
      ，係妨害他人自由之概括的規定，故行為人具有一定目的
      ，以非法方法剝奪人之行動自由者，除法律別有處罰較重
      之規定（例如略誘及擄人勒贖等罪），應適用各該規定處
      斷外，如以使人行無義務之事，或妨害人行使權利為目的
      ，而其強暴脅迫復已達於剝奪人行動自由之程度，即祇成
      立本罪，不應再依同法第304條論處，且按在拘禁或剝奪
      人之行動自由中，如並有恐嚇危害安全行為，自屬包含於
      妨害行動自由之同一意念之中，而視為拘禁或剝奪行動自
      由之部分行為，不發生所謂低度之恐嚇危害安全罪，為高
      度之拘禁或剝奪行動自由罪所吸收之問題（最高法院29年
      上字第2359號、74年台上字第3404號刑事判決意旨參照）
      。
（三）核被告丑○○如犯罪事實欄一、被告辰○○、丙○○如犯罪事實
      欄二、被告辛○○、癸○○、乙○○如犯罪事實欄四所為，均係
      犯刑法第302條第1項之私行拘禁罪，被告辛○○如犯罪事實
      欄三所為，則係犯刑法第304條第1項之強制罪。檢察官起
      訴意旨雖認被告辛○○、癸○○、乙○○如犯罪事實欄四部分，
      係犯刑法第302條第2項後段之妨害自由致重傷之加重結果
      犯，惟依本判決上開理由欄貳、二、(四)、3所示之說明
      ，尚有誤會，自應予以減縮而論以刑法第302條第1項之私
      行拘禁罪，且此與刑事訴訟法第300條所定，法院所為科
      刑之判決，得就起訴之犯罪事實，變更檢察官所引應適用
      之法條，係指在「起訴事實同一性」之範圍內，變更檢察
      官所指涉，卻非適切之起訴法條不同（最高法院109年度
      台上字第4568號刑事判決意旨參照），自毋庸變更法條；
      原判決誤予適用刑事訴訟法第300條之規定而為變更法條
      ，有所未合。
（四）被告辰○○、丙○○就如犯罪事實欄二所示先、後2次之共同
      私行拘禁犯行，係基於同一對被害人庚○○私行拘禁之目的
      而於密切接近之時間所為，侵害同一之法益，各行為之獨
      立性極為薄弱，依一般社會健全觀念，尚難以強行分開，
      應視為數個舉動之接續實行，合為包括之一行為予以評價
      ，屬接續犯。
（五）被告丑○○與甲○○、真實姓名、年籍均不詳、綽號「阿南」
      之成年男子及其餘不詳姓名、年籍之成年男子等人，就如
      犯罪事實欄一所示私行拘禁行為；被告辰○○、丙○○與陳建
      昌、少年周O○及其他身分不詳之成年男子等人，就如犯罪
      事實欄二所示私行拘禁犯行；被告辛○○、癸○○、乙○○與甲○○、寅○○等人，就如犯罪事實欄四所示私行拘禁行為，於
      其等參與之期間內，各有犯意聯絡與行為分擔，均應論以
      共同正犯。而被告辰○○、丙○○上開如犯罪事實欄二所示共
      同私行拘禁犯行，因尚無積極具體證據足認其等知悉、認
      識或可預見共犯周O○為少年，故尚無兒童及少年福利與權
      益保障法第112條第1項前段規定之適用。
（六）被告丑○○前曾於99年11月12日，因重利案件，由臺灣臺中
      地方法院以99年度簡字第765號判處有期徒刑2月（得易科
      罰金）確定；又於100年7月11日，因重利之2罪案件，由
      臺灣臺中地方法院以100年度中簡字第1172 號各判處有期
      徒刑2月（均得易科罰金），應執行有期徒刑3月（得易科
      罰金）確定，上各罪刑嗣復由臺灣臺中地方法院以100年
      度聲字第2904號裁定應執行有期徒刑4月（得易科罰金）
      確定，並已於100年11月21日易科罰金執行完畢；被告辛○○前曾於105年4月11日，因詐欺案件，由臺灣高等法院高
      雄分院以105年度原上訴字第5號判處有期徒刑3月（得易
      科罰金）確定，並已於105年10月25日易科罰金執行完畢
      ；被告乙○○前曾於104年5月26日，因詐欺案件，由臺灣彰
      化地方法院以104年度簡字第164號判處有期徒3月（得易
      科罰金）確定，並已於104年9月15日易科罰金執行完畢等
      情，有其等之臺灣高等法院被告前案紀錄表各1份在卷可
      稽，被告丑○○、辛○○、乙○○於受上開有期徒刑執行完畢後
      ，5年內故意再犯本件有期徒刑以上之各罪，均為累犯，
      參酌司法院釋字第775號解釋意旨，衡酌被告丑○○、辛○○
      、乙○○上開前案與本案之罪質雖不相同，惟均屬故意之犯
      罪，且均係於上開有期徒刑執行完畢後5年內，即再犯本
      案之罪，難認有司法院釋字第775號解釋所指「於不符合
      刑法第59條所定要件之情形下，致生行為人所受之刑罰超
      過其所應負擔罪責之個案，其人身自由因此遭受過苛之侵
      害部分，對人民受憲法第8條保障之人身自由所為限制，
      不符憲法罪刑相當原則，牴觸憲法第23條比例原則」之情
      形，於依刑法第47條第1項之規定各予加重其刑，並無其
      所受刑罰超過所應負擔罪責而致其人身自由因此遭受過苛
      之侵害情事，故本院認被告丑○○所為如犯罪事實欄一之共
      同私行拘禁、被告辛○○如犯罪事實欄三、四所示強制及共
      同私行拘禁犯行及被告乙○○如犯罪事實欄四所示共同私行
      拘禁犯行，均仍應依刑法第47條第1項之規定加重其刑。
      被告丑○○、乙○○上訴意旨執詞請求勿依刑法第47條第1項
      之規定而為加重其刑，均非有理由。
（七）被告乙○○就犯罪事實四部分之犯行，因被害人卯○○所受傷
      未達重傷害程度，不構成刑法第302條第2項後段之妨害自
      由致重傷害罪，並不符合證人保護法第2條第1款所定最輕
      本刑為3年以上有期徒刑之罪，故不得依同法第14條第1項
      規定減輕其刑。
四、原審認被告丑○○如犯罪事實欄一、被告辰○○、丙○○如犯罪事
    實欄二、被告辛○○、癸○○、乙○○如犯罪事實欄四所示共同私
    行拘禁，及被告辛○○如犯罪事實欄三所示強制犯行之事證均
    屬明確，予以論罪科刑，固非無見。惟查：1、按刑法第302
    條第1項所稱其他非法方法，剝奪人之行動自由，係對於同
    條項私行拘禁之補充規定，倘若行為人將人私行拘禁，則同
    條項既有明文，按之主要規定優於補充規定原則，自不應宣
    告補充規定之罪名；原判決就被告丑○○如犯罪事實欄一、被
    告辰○○、丙○○如犯罪事實欄二、被告辛○○、癸○○、乙○○如犯
    罪事實欄四所為共同私行拘禁犯行，於其主文及理由欄之論
    罪部分均記載其等係共同犯「私行拘禁剝奪人之行動自由」
    罪，均有未合。2、原判決就其犯罪事實欄三中，就被告辛○○所犯強制罪部分，就被告辛○○之主觀犯意載稱被告辛○○係
    基於以脅迫「使人行無義務之事」之犯意，惟於其後則記載
    其所為「妨害戊○○離開之權」，並於主文欄中判處被告辛○○
    犯以脅迫妨害人行使權利罪，容有事實認定前後未符、且與
    主文亦有未合之矛盾，有所未當。3、原判決認被告辛○○、
    癸○○、乙○○如犯罪事實欄四所為均係犯刑法第302條第1項之
    罪，檢察官起訴意旨認係犯刑法第302條第2項後段之妨害自
    由致重傷之罪，有所誤會，固屬正確；惟依本判決理由欄貳
    、三、（三）之說明，此應屬就檢察官起訴之加重結果犯而
    為減縮改為適用法條之範疇，與刑事訴訟法第300條所定變
    更法條之情形尚屬有別，原判決未予區辨而適用刑事訴訟法
    第300條之規定而為變更法條，亦有未合。被告丑○○上訴執
    詞否認如犯罪事實欄一所示之犯罪動機，及請求勿依刑法第
    47條第1項之規定加重其刑，依本判決上揭理由欄貳、二、(
    一)及理由欄貳、三、（六）所示論述，均為無理由。又被
    告丑○○上訴另執詞爭執原判決之量刑部分，因原判決之罪刑
    業經本院撤銷，其此部分之上訴因失所據，亦為無理由。被
    告辛○○以其已認罪坦承犯行，並於原審與被害人卯○○達成和
    解，被害人卯○○並表示願意原諒伊，原判決漏未斟酌其犯後
    之態度等情節，量刑有所過重云云而為上訴部分，因原判決
    已於其理由欄貳、五、（五）、3、4中敘及被告辛○○之犯後
    態度及與被害人卯○○和解之情，被告辛○○前開上訴意旨誤認
    原判決未予審酌，有所誤會，非有理由。被告癸○○上訴以前
    詞否認如犯罪事實欄四所示共同私行拘禁犯行，依本判決前
    開理由欄貳、二、(四)所示相關事證及說明，難認為有理由
    。被告乙○○初始上訴時，因原判決主文係就其所犯如原判決
    犯罪事實欄四、二之順序而為記載，乃誤認原判決量刑有未
    符罪刑相當原則之情，並據以為上訴之理由，惟被告乙○○嗣
    已撤回其中對原判決如犯罪事實欄二部分之上訴，且就原判
    決如犯罪事實欄四部分更正其上訴理由略以：伊自始坦承犯
    行，並配合檢察官追查共犯，並於偵查中獲檢察官同意適用
    證人保護法之規定，於原審亦與被害人卯○○達成和解，充分
    節省司法資源，伊係聽命辦事之小弟角色，惡性尚非重大，
    原審所為量刑有所過重，且請求勿依刑法第47條第1項之規
    定加重其刑等語，然被告乙○○並不合於證人保護法第14條第
    1項之規定，已如前述，且原判決業於其理由欄貳、五、（
    五）、3、4中敘及被告乙○○與犯罪情節有關之惡性，及其和
    盤托出案發情節、犯後態度良好，且與被害人卯○○和解之情
    ，被告乙○○前開上訴請求再予從輕量刑之內容，或因合於法
    律規定、或已為原判決所審酌、或不能影響於量刑之本旨，
    自非有理由，且被告乙○○所犯如犯罪事實欄四所示共同私行
    拘禁犯行，合於累犯之規定，審酌司法院釋字第775號釋意
    旨後，宜予加重其刑，已如前述，被告乙○○請求勿依刑法第
    47條第1項之規定加重其刑，亦非有理由。惟被告辰○○上訴
    意旨以其於原審業與如犯罪事實欄二所示被害人庚○○就民事
    部分達成和解，且已先支付和解應付金額3萬元中之1萬4000
    元，其後並已給付所餘之1萬6000元，請求予以斟酌而為有
    利之量刑，並提出協議書1份（見本院卷二第103頁），及被
    告丙○○上訴理由以其提起上訴後，已與如犯罪事實欄二所示
    被害人庚○○就民事部分達成和解，並支付全部之賠償金額3
    萬元，請求斟酌作為量刑事由等語，而提出之和解書、自動
    櫃員機交易明細表、存摺影本（見本院卷二第111至112頁、
    卷三第7至9頁），經核均非無理由，且原判決就被告丑○○如
    其犯罪事實欄一、被告辰○○、丙○○如其犯罪事實欄二、被告
    辛○○、癸○○、乙○○如其犯罪事實欄四所示共同私行拘禁，及
    被告辛○○如其犯罪事實欄三所示強制犯行，分別有上揭本段
    1至3所示之瑕疵存在，即屬無可維持，自應由本院就此部分
    均予撤銷改判；至原判決對被告丑○○如犯罪事實欄一、被告
    辛○○、乙○○如犯罪事實欄四部分所宣告之沒收，雖均已非屬
    從刑，然因所依據之罪刑既經撤銷，自應併予撤銷。
五、爰審酌被告丑○○、辰○○、丙○○、辛○○、癸○○、乙○○之素行（
    被告丑○○、辛○○、乙○○累犯部分不予重複評價），依其等於
    案發時年齡之智識程度，於警詢筆錄受詢問人欄所自述家庭
    經濟情形之生活狀況，被告丑○○如犯罪事實欄一、被告辰○○
    、丙○○如犯罪事實欄二、被告辛○○如犯罪事實欄三、被告辛○○、癸○○、乙○○如犯罪事實欄四所示之犯罪動機、目的、手
    段、參與情節、程度、對害人子○○、庚○○、戊○○、卯○○身心
    所造成之損害，及被告丑○○已與被害人子○○和解（見原審卷
    二第327頁），被告辰○○、丙○○分別於原審及本院與被害人
    庚○○成立和解（如前所述），被告辛○○、乙○○於原審已與被
    害人卯○○和解（見原審卷一第238、245頁之和解書各1份）
    ，被告丑○○已供認大部分之犯罪事實一之事實，被告辰○○、
    丙○○於本院均坦承如犯罪事實欄二所示犯行，被告辛○○上訴
    未爭執如犯罪事實欄三、四所示行為，被告乙○○除於本院最
    後1次審理外，始終坦承如犯罪事實欄四所示全部犯行等犯
    罪後態度等一切情狀，就被告丑○○、辰○○、丙○○、辛○○、癸○○、乙○○等人前開犯行，分別量處如主文第二至七項所示之
    刑，並就被告辛○○所犯強制罪部分所處之刑，併為諭知易科
    罰金之折算標準，以示懲儆。
六、被告辰○○前未曾因故意犯罪而受有期徒刑以上刑之宣告，有
    其臺灣高等法院被告前案紀錄表1份在卷可按，本院酌以被
    告辰○○行為後已坦承犯行，且於原審已就民事部分與被害人
    庚○○達成和解，並於本院審理期間給付賠償金額完畢（詳見
    前述），其於行為時為年滿19歲之未成年人，因一時失慮而
    觸犯刑章，經此科刑教訓，當知所警惕而無再犯之虞，因認
    被告所受宣告之刑，以暫不執行為適當，爰併予宣告緩刑3
    年，以啟自新。惟本院認為加強被告辰○○之法治觀念，使其
    於緩刑中知法守法，認有依刑法第74條第2項第8款之規定，
    併為諭知被告辰○○應於緩刑期內接受受理執行之地方檢察署
    所舉辦之法治教育3場次，且依同法第93條第1項第2款之規
    定諭知應於緩刑期間付保護管束。而被告辰○○於緩刑期內如
    有違反所定負擔而未履行，且情節重大者，足認其原宣告之
    緩刑難收其預期效果，而有執行刑罰之必要，依刑法第75條
    之1第1項第4款之規定，得撤銷其緩刑之宣告，附此說明。
    至被告丙○○上訴本院後坦承犯行及與被害人庚○○成立和解而
    為賠償，固足作為量刑之參考事由，然本院酌以被告丙○○前
    已曾於101年間因違反槍砲彈藥刀械管制條例案件，由臺灣
    彰化地方法院以101年度訴字第211號判處罪刑及諭知緩刑3
    年確定，上開緩刑期間已於104年7月17日屆滿，有其臺灣高
    等法院被告前案紀錄表在卷可考，其於前揭緩刑期滿後未及
    1年，即再犯如犯罪事實欄二所示共同私行拘禁犯行，故認
    不宜再給予緩刑之寬典，併此陳明。
七、沒收部分：　　
（一）被告丑○○於本院坦認扣案如附表一編號1至6所示之物，均
      為供如犯罪事實欄一所示共同私行拘禁所用之物，惟堅稱
      僅其中如附表一編號2至6所示之物為其所有，至如附表一
      編號1所示則為被害人子○○所有之物等語（見本院卷四第2
      35頁），且本院審酌就其中屬被告丑○○所有之如附表一編
      號2至6所示之物予以宣告沒收，並無刑法第38條之2第2項
      所定過苛之虞之情，爰依刑法第38條第2項前段之規定予
      以宣告沒收之。
（二）扣案如附表三編號37、39、40所示熱熔膠條、黑色塑膠條
      、繩索等物，均係被告辛○○、癸○○、乙○○等人犯如犯罪事
      實四所示共同私行拘禁所用之物，此未據被告辛○○、乙○○
      等人所爭執，惟因被告癸○○否認犯行，且被告乙○○於本院
      審理時否認為其所有之物，被告辛○○亦未曾供認上開物品
      為其所有，自無從查知前開物品之確切所有人，故不予宣
      告沒收之。至其餘如附表二及如附表三編號1至36、38等
      扣案物品，因查無係被告丑○○等人供本案所用、預備、所
      生或所得之物之事證，故均不予諭知沒收之。
參、無罪部分：
一、公訴意旨另略以：緣同案被告丑○○（所為共同私行拘禁犯行
    ，業由本院判決有罪）於105年3、4月間某日，在彰化縣伸
    港鄉大同6街附近某處公園，交付160萬元給被害人子○○，作
    為委託被害人子○○提供大陸地區人民銀聯卡資料之報酬，並
    提供彰化縣○○鄉○○0街000號住處予被害人子○○居住。嗣因同
    案被告丑○○得知被害人子○○取得大陸地區人民銀聯卡資料之
    管道，認為被害人子○○已無利用價值，而被害人子○○於105
    年6月6日凌晨3、4時許，原本欲離開上址住處前往法務部○○○○○○○○○探視其配偶吳○嫻，然同案被告丑○○為求取回上開16
    0萬元，乃與甲○○、被告申○○（被訴傷害罪嫌部分，已由原
    判決諭知公訴不受理確定）、真實姓名年籍不詳綽號「阿南
    」之成年男子及其他真實姓名、年籍不詳之成年男子等人共
    同基於剝奪他人行動自由之犯意聯絡，禁止被害人子○○離開
    上址住處，而自105年6月6日凌晨3、4時許起至105年6月15
    日上午10時許止，將被害人子○○拘禁在上址住處，拘禁期間
    先由同案被告丑○○指示綽號「阿南」之成年男子持電擊棒電
    擊被害人子○○，另其餘在場真實姓名年籍不詳之成年男子則
    持熱熔膠條、電風扇等物毆打被害人子○○，之後同案被告丑
    ○○再指示「阿南」及其他真實姓名年籍不詳之成年男子以手
    銬銬住被害人子○○之雙手、以束帶綁住被害人子○○之雙腳、
    以眼罩及毛巾纏繞膠帶之方式矇住被害人子○○之眼睛，再將
    被害人子○○帶至上址住處之2樓房間持續毆打，毆打後同案
    被告丑○○要求被害人子○○返還上開160萬元，然被害人子○○
    表示要讓其工作才有辦法還錢，同案被告丑○○遂將被害人子
    ○○之手銬、束帶及矇眼物品取下，而將被害人子○○拘禁在上
    址住處養傷，又甲○○、被告申○○復於105年6月11日或12日之
    晚間某時，前往上址住處，以手銬銬住被害人子○○之雙手、
    以束帶綁住被害人子○○之雙腳、以眼罩及毛巾纏繞膠帶之方
    式矇住被害人子○○之眼睛，再持熱熔膠條等物毆打被害人子
    ○○。被害人子○○於上開遭拘禁之期間，則由具有剝奪他人行
    動自由犯意聯絡之丁○○、被告午○○、未○○、己○○及甲○○等人
    負責輪流看管。嗣於105年6月15日上午10時許，被害人子○○
    利用看管人即被告午○○睡著之機會，脫逃出上址住處，並前
    往彰化縣警察局和美分局伸港分駐所求救，經驗傷後受有頭
    頂部挫傷、臉左眉弓外側挫傷、舌左側潰傷、右下背瘀青、
    右臀部瘀青、左臀部瘀青、左肘擦傷、右肘擦傷、右腳脛前
    擦傷、左小腿瘀青、右上臂內側瘀青之傷害，之後被害人子
    ○○帶同警方至上址處勘查，而為警於105年6月15日下午1時1
    0分許及同日下午1時30分許，當場扣得附表一、二所示之物
    品，因認被告申○○、午○○、未○○、己○○均涉有刑法第302條
    第1項之非法剝奪他人行動自由罪嫌等語。
二、按犯罪事實應依證據認定之，無證據不得認定犯罪事實；又
    不能證明被告犯罪者，應諭知無罪之判決，刑事訴訟法第15
    4條第2項、第301條第1項分別定有明文。次按事實之認定，
    應憑證據，所謂證據，須適於為被告犯罪事實之證明者，始
    得採為斷罪資料，如未能發現相當證據，或證據不足以證明
    ，自不能以推測或擬制之方法以為裁判基礎；又認定不利於
    被告之事實，須依積極證據，苟積極證據不足為不利於被告
    事實之認定時，即應為有利於被告之認定，更不必有何有利
    之證據。再認定犯罪事實應依證據，為刑事訴訟法所明定，
    故被告否認犯罪事實所持之辯解，縱屬不能成立，仍非有積
    極證據足以證明其犯罪行為，不能遽為有罪之認定。另刑事
    訴訟上之證明資料，無論其為直接證據或間接證據，而為認
    定犯罪事實所憑，均須達於通常一般之人均不致有所懷疑，
    而得確信其為真實之程度，始得據為有罪之認定，若其關於
    被告是否犯罪之證明未能達此程度，而有合理懷疑之存在，
    致使無從形成有罪之確信，即不得遽為不利被告之認定。又
    刑事訴訟法第161條第1項規定：檢察官就被告犯罪事實，應
    負舉證責任，並指出證明之方法。因此，檢察官對於起訴之
    犯罪事實，應負提出證據及說服之實質舉證責任。倘其所提
    出之證據，不足為被告有罪之積極證明，或其指出證明之方
    法，無從說服法院以形成被告有罪之心證，基於無罪推定之
    原則，自應為被告無罪判決之諭知。再按無罪推定係世界人
    權宣言及公民與政治權利國際公約宣示具有普世價值，並經
    司法院解釋為憲法所保障之基本人權。91年修正公布之刑事
    訴訟法第163條第2項但書，法院於「公平正義之維護」應依
    職權調查證據之規定，當與同法第161條關於檢察官負實質
    舉證責任之規定，及嗣後修正之該法第154條第1項，暨新制
    定之公民與政治權利國際公約及經濟社會文化權利國際公約
    施行法、刑事妥速審判法第6、8、9條所揭示無罪推定之整
    體法律秩序理念相配合。盱衡實務運作及上開公約施行法第
    8條明示各級政府機關應於2年內依公約內容檢討、改進相關
    法令，再參酌刑事訴訟法第163條之立法理由已載明：如何
    衡量公平正義之維護及其具體範圍則委諸司法實務運作和判
    例累積形成，暨刑事妥速審判法為刑事訴訟法之特別法，證
    明被告有罪既屬檢察官應負之責任，基於公平法院原則，法
    院自無接續檢察官應盡之責任而依職權調查證據之義務，則
    刑事訴訟法第163條第2項但書所指法院應依職權調查之「公
    平正義之維護」事項，依目的性限縮之解釋，應以利益被告
    之事項為限，否則即與檢察官應負實質舉證責任之規定及無
    罪推定原則相牴觸，無異回復糾問制度，而悖離整體法律秩
    序理念。
三、證據能力方面：
    按犯罪事實之認定，係據以確定具體的刑罰權之基礎，自須
    經嚴格之證明，故其所憑之證據不僅應具有證據能力，且須
    經合法之調查程序，否則即不得作為有罪認定之依據。倘法
    院審理之結果，認為不能證明被告犯罪，而為無罪之諭知，
    即無刑事訴訟法第154條第2項所謂「應依證據認定」之犯罪
    事實之存在。因此，同法第308條前段規定，無罪之判決書
    只須記載主文及理由。而其理由之論敘，僅須與卷存證據資
    料相符，且與經驗法則、論理法則無違即可，所使用之證據
    亦不以具有證據能力者為限，即使不具證據能力之傳聞證據
    ，亦非不得資為彈劾證據使用。故無罪之判決書，就傳聞證
    據是否例外具有證據能力，本無須於理由內論敘說明（最高
    法院100年台上字第2980號刑事判決意旨參考）。是本案無
    罪判決就傳聞證據是否具有證據能力，即無須於理由內說明
    ，併此敘明。
四、起訴意旨認被告申○○、午○○、未○○、己○○等人涉有此部分之
    妨害自由罪嫌，主要係以證人即被害人子○○於警詢、偵訊時
    之陳述為其論據。惟訊據被告申○○、午○○、未○○、己○○均堅
    為否認有何上揭共同妨害自由之犯行，其等堅決否認之辯解
    及上訴理由各如下：1、被告申○○部分：我未參與拘禁子○○
    之行為，且子○○於原審審理時已陳明伊係因一時生氣，而誤
    為指認我等語；2、被告午○○部分：本案僅有子○○之指述，
    別無其他證據可證明我有在場看管，又子○○雖稱我係於105
    年6月6日起至105年6月15日之白天看管伊的人，但我在上開
    期間都在臺中工地做臨時工，期間僅送椅子過去1次，且根
    本沒進入室內，亦未曾見過子○○，子○○之指述與事實不符，
    而同案被告丑○○係從事詐騙大陸人士為工作，性質極為隱密
    ，不會將相關之事告知不相關之人，亦不可能將該事告知我
    ，故同案被告丑○○不可能要求我看管子○○等語；3、被告未○○部分：本案實乃同案被告丑○○於105 年3、4月間，為透過
    被害人子○○取得中國大陸人民聯銀卡資料，遂提供彰化縣○○
    鄉○○○街000號供被害人居住，可認子○○係於105年3、4月間
    始加入該團體，惟子○○於該期間加入該團體時，適逢我因涉
    犯另案之遺棄案（即臺灣彰化地方法院105年訴緝字第53號
    ，下稱前案）遭檢察官聲押於看守所羈押禁見中，羈押期間
    自105年2月19日起至105年5月18日止，我於案發時年僅19歲
    ，於前案105年5月18日交保後即深感惶恐、不知所措，鮮少
    出門，與該團體幾無接觸，縱於本案犯罪時間105年6月6日
    凌晨3、4點起至105年6月15日上午10時止，我已交保在外，
    惟都躲在家中，不能僅以子○○所述，就斷定我有參與看管之
    行為，請求調查子○○之指認過程是否合法並勘驗其指認之錄
    音光碟，倘若子○○僅隨意指認外貌相似成員，未指名道姓而
    佯稱我係看管成員之一，則該指認顯然不足為憑等語；4、
    被告己○○部分：我在子○○指證於105年6月6日起至105年6月1
    5日之間白天看管伊的時間，都在家中幫忙我母親做家庭代
    工之金紙加工工作，不可能在犯罪現場，子○○之指述與事實
    不符。本案同案被告丑○○係從事詐騙大陸人士為工作，性質
    極為隱密，不會將相關之事告知不相關之人，亦不可能將該
    事告知我，丑○○不可能要求我看管子○○等語。
五、本院查：
（一）證人即被害人子○○於警詢、偵訊時，雖指陳被告申○○、午
      ○○、未○○、己○○為共同參與妨害自由之人，被告申○○有帶
      一男子將其矇眼，被告未○○、己○○為輪流看管伊之人，被
      告午○○係伊逃出時看管伊之人，因伊在幫同案被告丑○○做
      事時就跟他們有接觸，雖案發期間眼睛被矇起來，仍可記
      得他們的聲音等語。惟依證人即被害人子○○上開證述內容
      ，可知被害人子○○指認對其拘禁之被告申○○、午○○、未○○
      、己○○，除被告申○○係伊在遭矇眼前曾見到外，其餘被告
      午○○、未○○、己○○均係其在被矇眼期間依據聲音而為判斷
      ，而依證人即被害人子○○於偵訊時曾表示柯明言未看管伊
      ，是伊認錯了等語（見105年度他字第1392號卷四第276頁
      反面），及證人乙○○於警詢時證稱：就伊所知，子○○逃走
      時，是甲○○負責看守子○○，當天因甲○○溜回去洗澡，子○○
      才有機會逃走等語（見彰警刑字第1060019251號卷第98頁
      反面），而與證人即被害人子○○所稱伊逃走時係被告午○○
      看管伊云云，二者有所不同，則證人即被害人子○○是否可
      僅依據聲音即為正確之判別，已有可疑。又證人即被害人
      子○○於原審審理時與同案被告丑○○和解後，仍指證同案被
      告丑○○、甲○○、綽號「阿南」等人對其妨害自由（見原審
      卷二第294、300、304、305頁），惟對於被告申○○、午○○
      、未○○、己○○部分，則證稱：伊不認識申○○，因申○○曾去
      過其住的地方，伊心裡生氣才指認申○○，午○○沒有看管伊
      ，伊忘記己○○的綽號，午○○、未○○、己○○都不曾毆打伊，
      伊之前所述可能記錯等語（見原審卷二第296至298、301
      、305至306頁），是證人即被害人子○○於原審審理所述，
      已與其先前之指證不同，參以證人即同案被告丑○○於本院
      審理時證述：伊所為如犯罪事實欄一所示共同私行拘禁犯
      行，被告申○○、午○○、未○○、己○○確均未參與等語（見本
      院卷四第47、51頁），且證人即被害人子○○已於案發後死
      亡，無從再行傳訊調查釐清，實尚難僅以證人即被害人子
      ○○於偵訊及原審審理有所未符而有瑕疵之陳述，於乏其他
      積極可信之佐證下，遽認被告申○○、午○○、未○○、己○○有
      上開被訴之共同妨害自由犯行。至案發現場菸灰缸內菸蒂
      ，雖檢出被告申○○之DNA-STR型別，有臺灣彰化地方檢察
      署109年9月15日彰檢錫簡105偵11702字第1099034699號函
      附之內政部警政署刑事警察局鑑定書、刑事案件證物採驗
      紀錄表（見本院卷二第273至285頁）在卷可參，然因無法
      確定其遺留時間是否與案發期間有關，自尚難憑為被告申
      ○○不利之事證。
（二）基上所述，被告申○○、午○○、未○○、己○○堅為否認有前開
      被訴共同對被害人子○○妨害自由之行為等語，
　　　依起訴檢察官所憑之前開證據，無論直接或間接證據，均
      尚未達於一般之人均可得確信其等有此部分犯行而無合理
      之懷疑存在之程度。此外，本院亦查無其他積極確切之證
      據，足以證明被告申○○、午○○、未○○、己○○確應負經檢察
      官起訴之共同妨害自由之罪責，被告申○○、午○○、未○○、
      己○○被訴共同妨害自由之犯行，均尚屬不能證明。被告未
      ○○請求調查被害人子○○之指認過程是否合法並勘驗其指認
      之光碟，本院認尚無調查之必要。原審未詳細審酌上情，
      致遽予對被告申○○、午○○、未○○、己○○為有罪之科刑判決
      ，有所未洽。被告申○○、午○○、未○○、己○○上訴意旨堅為
      否認犯罪，並據以指摘原判決之有罪認定有所不當，均非
      無理由，依照前述刑事訴訟法之規定與最高法院判例要旨
      ，及罪疑唯有利於被告之原則，自應由本院將原判決關於
      被告申○○有罪部分及被告午○○、未○○、己○○部分均予撤銷
      ，並均改為諭知被告無罪之判決，以免冤抑。
肆、被告辛○○於本院理時經合法傳喚，無正當之理由未到庭    
  ，爰不待其陳述，逕行判決。
據上論斷，應依刑事訴訟法第369條第1項前段、第364條、第371
條、第299條第1項前段、第301條第1項，刑法第28條、第302條
第1項、第304條第1項、第47條第1項（司法院釋字第775號解釋
意旨）、第41條第1項前段、第74條第1項第1款、第2項第8款、
第93條第1項第2款、第38條第2項前段，刑法施行法第1條之1第1
項，判決如主文。
本案經檢察官吳宗達偵查起訴，檢察官巳○○到庭執行職務。
中　　華　　民　　國　 110　　年　　4 　　月　　15　　日
            刑事第十二庭  審判長法　官  張  國  忠
                                法　官  劉  敏  芳
                                法　官  李  雅  俐
以上正本證明與原本無異。
除被告辛○○強制罪部分不得上訴外，其餘均得上訴。
如不服本判決應於收受送達後二十日內向本院提出上訴書狀，其
未敘述上訴之理由者，並得於提起上訴後二十日內向本院補提理
由書（均須按他造當事人之人數附繕本）「切勿逕送上級法院」
。
                                書記官  蕭  怡  綸
中　　華　　民　　國　　110 　年　　4 　　月　　15　　日
附錄論罪科刑法條：
刑法第302條第1項：
私行拘禁或以其他非法方法，剝奪人之行動自由者，處5年以下
有期徒刑、拘役或3百元以下罰金。
刑法第304條第1項：
以強暴、脅迫使人行無義務之事或妨害人行使權利者，處3年以
下有期徒刑、拘役或3百元以下罰金。

附表一（即起訴書附表一）
編號 物  品  名  稱 數量 1 手銬 2副 2 塑膠條（短、橘黃色） 2條 3 塑膠條（接長型、橘黃色） 1條 4 黑色眼罩 1個 5 藍色塑膠帶 1條 6 紅、藍相接塑膠帶 1條 

附表二（即起訴書附表二）
編號 物  品  名  稱 數量 1 監視器主機 1台 2 銀聯卡交易機 1台 3 卡片複製機 1台 4 中國工商銀行銀聯卡 2張 5 中國農業銀行銀聯卡 3張 6 中國民生銀行銀聯卡 1張 7 中國銀行銀聯卡 2張 8 中信銀行銀聯卡 1張 9 中國郵政儲蓄銀聯卡 1張 10 大陸人民身分證（張寶文） 1張 11 大陸地區交易明細單 11張 12 筆記本 2本 13 振揚旅行社送件單 3張 14 車手3人大頭照 12張 15 中國聯通通話卡 8張 16 acer手提電腦 1台 17 微軟平板電腦 1台 18 空煙盒 3條 19 多喝水2.0公升空瓶 1瓶 20 天然水2.2公升空瓶 1瓶 21 智利之星紅酒空瓶 1瓶 22 茶裏王空瓶 1瓶 23 麥香紅茶空（包含吸管） 1包 24 飲料杯（含吸管） 2杯 25 煙蒂 6個 26 檳榔渣 3個 27 u盾 1個 28 ABC中國農業銀行u盾 1個 29 中國民生銀行u盾 1個 

附表三（即起訴書附表三）
編號 物  品  名  稱 數量 所有人、持有人或保管人 1 iPhone手機（0000000000） 1支 辛○○ 2 iPhone手機（0000000000） 1支 乙○○ 3 infocus手機 1支 寅○○、乙○○、辛○○ 4 iPhone手機 1支 辛○○ 5 記帳本 2本 寅○○ 6 戊○○身分證 1張 寅○○、乙○○、辛○○ 7 戊○○護照送件明細表（振揚旅社） 1張 寅○○、乙○○、辛○○ 8 柯廷威繳款收據 1張 寅○○、乙○○、辛○○ 9 天梭手錶 1支 寅○○、乙○○、辛○○ 10 張季芹護照 1本 寅○○、乙○○、辛○○ 11 徐玉聲護照 1本 寅○○、乙○○、辛○○ 12 手鋸 1支 寅○○、乙○○、辛○○ 13 郵政跨行匯款申請書 4張 寅○○、乙○○、辛○○ 14 lenvo筆記型電腦 1台 寅○○、乙○○、辛○○ 15 銀聯卡 499張 寅○○、乙○○、辛○○ 16 sim卡 13張 寅○○、乙○○、辛○○ 17 身分證（大陸人民） 2張 寅○○、乙○○、辛○○ 18 會員證 17張 寅○○、乙○○、辛○○ 19 宅急便收據 1張 寅○○、乙○○、辛○○ 20 電擊棒 1支 寅○○ 21 acer筆記型電腦 2台 寅○○ 22 機票 2張 寅○○ 23 iPhone手機 1支 寅○○ 24 htc手機 1支 寅○○ 25 asus手機 1支 寅○○ 26 Ruckus無線分享器 1台 寅○○ 27 無線分享器（TP-LINK、台哥大） 2台 寅○○ 28 護照 7本 寅○○ 29 K盤（含K他命） 1個 寅○○ 30 郵政跨行匯款收據 1張 乙○○、辛○○ 31 王雅鈴匯款收執聯 1張 乙○○、辛○○ 32 隨身碟 1個 寅○○ 33 毒品咖啡包（含袋重） 360公克 乙○○、辛○○ 34 甲○○存摺（含印章1枚） 1本 乙○○、辛○○ 35 蝴蝶刀 1支 乙○○、辛○○ 36 馬自達自小客車（黑色，車號號000-0000號） 1台 乙○○、辛○○ 37 熱熔膠條 1條 所有人不詳 38 MP3隨身聽 1台 乙○○、辛○○ 39 黑色塑膠條 1條 所有人不詳 40 繩索 1綑 所有人不詳